---
author: "João Victor Mafra"
output:
  prettydoc::html_pretty:
    df_print: kable
    theme: tactile
    highlight: github
---


<style>
body {
text-align: justify}
</style>

O objeto principal da análise são as buscas e a navegação depois da busca. Criamos esses dados a partir dos dados originais da wikimedia em `/data/search_data.csv`. 

Aqui, exploramos esses dados. 

```{r setup}
library(tidyverse)
library(here)
library(lubridate)
library(GGally)
theme_set(theme_bw())
```

```{r ETL}
buscas = read_csv(here::here("data/search_data.csv"))
names(buscas)[names(buscas) == "session_start_date"] <- "search_time"
```

## Investigando as principais variáveis do problema:

- num_clicks
- first_click
- results
- session_length

### Investigando a variável num_clicks:

Em geral, a maioria das buscas não tem nenhum click em nenhum link como mostra a distribuição (Aproxidamente em 75% do casos). O sumário ainda mostra que em aproximadamente 75% dos casos não temos nenhum click.

A distribuição mostra apenas buscas com menos de 10 clicks, tendo em vista que em apenas 35 casos tiveram mais clicks que isso.

```{r}
buscas %>% 
    filter(num_clicks < 10) %>%
    ggplot(aes(x = num_clicks)) + 
    geom_histogram(bins = 10, fill = "#FF6666") +
    labs(x = "Número de clicks na busca", y = "Frequência")

summary(buscas$num_clicks)

nrow(buscas %>% filter(num_clicks >= 10))
```

### Investigando a variável first_click:

Ela indica em qual link o usuário clicou dado que ele clicou em algum resultado da busca. O boxplot mostra que existem buscas com valores muito elevados e que não fazem muito sentido. O usuário fez 18 buscas em uma determinada sessão e cada busca retornou 20 resultados, mas o first_click mostra um valor exarcebado (4103 por exemplo). Todos esses outliers pertencem a essa mesma sessão, que será desconsiderada das futuras análises.

```{r}
buscas %>% 
    ggplot(aes(x = "first_click", y = first_click)) + 
    geom_boxplot(color = "#FF6666") +
    labs(x = "Primeiro click")

summary(buscas$first_click)

buscas <- buscas %>% filter(session_id != "5e0036c1b3bcd196")
```

### Investigando a variável results:

Podemos observar duas modas principais: 0 resultados e 20 resultados. Provavelmente esse parâmetro é fixo em cada busca. Mostra 20 resultados por página, ou 50 por página ou até 500. Caso não exista resultado, obviamente o número de resultados é 0, se houver apenas 1 por exemplo, o número de resultados é 1.

```{r}
buscas %>% 
    ggplot(aes(x = results)) + 
    geom_histogram(binwidth = 5, fill = "#FF6666") +
    labs(x = "Resultados da busca", y = "Frequência")

buscas %>% 
    ggplot(aes(x = "results", y = results)) + 
    geom_boxplot(color = "#FF6666") +
    labs(x = "Resultados", y = "Número de resultados")

summary(buscas$results)
```

### Investigando a variável session_length

Representa a duração da sessão. Em cada sessão podem ser feitas várias buscas.

Pelo boxplot vemos que a distribuição faz sentido com exceção de 2 pontos, que mostram durações de sessões bem acimas do normal (6 dias e 2 dias). Eles impactam diretamente na média, pois como podemos ver a mediana é de apenas 15 segundos e a média de 153 segundos. Essas duas sessões também serão desconsideradas das análises futuras.

No histograma considera apenas sessões com durações menoresque 50 minutos. Apenas 110 das 67950 sessões possuem duração acima disso.

```{r}

buscas.por.sessao <- buscas %>% group_by(session_id) %>% 
    summarise(session_length = first(session_length), 
              search_time = first(search_time), 
              group = first(group),
              sum_clicks = sum(num_clicks),
              sum_results = sum(results))

buscas.por.sessao %>% 
    ggplot(aes(x = "session_length", y = session_length)) + 
    geom_boxplot(color = "#FF6666") +
    labs(x = "Duração da sessão (seg)", y = "Duração da sessão")

buscas.por.sessao %>% 
    filter(session_length < 3000) %>%
    ggplot(aes(x = session_length)) + 
    geom_histogram(fill = "#FF6666", bins = 50) +
    labs(x = "Duração da sessão (seg)", y = "Frequência")

nrow(buscas.por.sessao %>% filter(session_length >= 3000))

summary(buscas.por.sessao$session_length)

buscas <- buscas %>% filter(session_id != "8cf57f4f99f96220" & session_id != "e52d0c1117fc07eb")

buscas.por.sessao <- buscas.por.sessao %>% filter(session_id != "8cf57f4f99f96220" & session_id != "e52d0c1117fc07eb")

```


Dado que as variáveis a serem usadas foram analisadas e algumas sessões foram desconsideradas, vamos responder às perguntas de fato.

## What is our daily overall clickthrough rate? How does it vary between the groups?

Vamos medir a taxa de clique como sendo o número de sessões em que tivemos ao menos um clique dividido pelo total de sessões.

O grupo A possui um clickthrough rate próximo dos 70% para todos os dias, número bem acima do grupo B, que mostra até uma evolução diária mas não ultrapassa os 20%.

```{r}

buscas.agrupado.por.dia <- buscas.por.sessao %>% 
    group_by(date = substr(search_time, 1, 10), group) %>%
    summarise(rate = sum(sum_clicks > 0)/n())

ggplot(buscas.agrupado.por.dia, aes(x = date, y = 100*rate, group = group, color = group)) +
    geom_point() +
    geom_line() +
    labs(x = "Dia", y = "Taxa de cliques (%)", color = "Grupo") +
    theme(plot.title = element_text(hjust = 0.5), axis.text.x = element_text(hjust = 1, angle = 45))
    
```

## Which results do people tend to try first? How does it change day-to-day?

Serão consideradas apenas as buscas em que o usuário clicou em algum resultado. Dado que ele clicou, qual link foi o primeiro clicado?

Inicialmente temos a distribuição da variável através de um histograma que considera apenas buscas cujo primeiro clique é menor que 25. Apenas 283 buscas das 136.203 tiveram um primeiro clique com valor maior ou igual a 25. Como esperado, o gráfico mostra que na maioria dos casos o usuário clica no primeiro link (ou nos primeiros links) da busca, tendo em vista que o 75-percentil é o segundo link.

A média pode ser impactada por valores extremos e a mediana é 1 para todos os dias e grupos. Por isso, será calculado também o 95-percentil, que indica que em 95% dos casos o primeiro link clicado está abaixo daquele valor.

```{r}

buscas %>% 
    filter(first_click < 25) %>%
    ggplot(aes(x = first_click)) + 
    geom_histogram(fill = "#FF6666", bins = 20) +
    labs(x = "Primeiro click", y = "Frequência")

nrow(buscas %>% filter(first_click >= 25))

summary(buscas$first_click)

buscas.agrupado.por.dia.first.click <- buscas %>% na.omit(first_click)
buscas.agrupado.por.dia.first.click <- buscas.agrupado.por.dia.first.click %>% 
    group_by(date = substr(search_time, 1, 10), group) %>%
    summarise(first_click_mean = mean(first_click), 
              first_click_median = median(first_click),
              percentil = quantile(first_click, c(.95)),
              total = n())

ggplot(buscas.agrupado.por.dia.first.click, aes(x = date, y = first_click_mean, group = group, color = group)) +
    geom_point() + 
    geom_line() +
    labs(x = "Dia", y = "Primeiro clique médio", color = "Grupo") +
    theme(plot.title = element_text(hjust = 0.5), axis.text.x = element_text(hjust = 1, angle = 45))

ggplot(buscas.agrupado.por.dia.first.click, aes(x = date, y = percentil, group = group, color = group)) +
    geom_point() + 
    geom_line() +
    labs(x = "Dia", y = "95-percentil do primeiro clique", color = "Grupo") +
    theme(plot.title = element_text(hjust = 0.5), axis.text.x = element_text(hjust = 1, angle = 45))
```


## What is our daily overall zero results rate? How does it vary between the groups?

```{r}
buscas.agrupado.por.dia.zero.results <- buscas %>% 
    group_by(date = substr(search_time, 1, 10), group) %>%
    summarise(zero_results_rate = sum(results == 0)/n())

ggplot(buscas.agrupado.por.dia.zero.results, aes(x = date, y = zero_results_rate, group = group, color = group)) +
    geom_point() +
    geom_line() +
    labs(x = "Dia", y = "Taxa de buscas com zero resultados", color = "Grupo") +
    theme(plot.title = element_text(hjust = 0.5), axis.text.x = element_text(hjust = 1, angle = 45))
```



## Let session length be approximately the time between the first event and the last event in a session. Choose a variable from the dataset and describe its relationship to session length. Visualize the relationship.


```{r}
buscas.por.sessao.filtrado <- buscas.por.sessao %>% select(session_length, group, sum_clicks, sum_results)
```


### Duração da sessão x Número de cliques

```{r}

buscas.por.sessao.filtrado %>% 
    ggplot(aes(x = session_length, y = sum_clicks)) +
    geom_hex() +
    scale_x_log10() +
    labs(x = "Duração da sessão", y = "Número de cliques na sessão")

correlacoes.clicks <- buscas.por.sessao.filtrado %>% 
    summarise(cor_pearson = cor(session_length, sum_clicks, method = "pearson"),
              cor_spearman = cor(session_length, sum_clicks, method = "spearman"))

correlacoes.clicks

```

### Duração da sessão x Número de resultados obtidos

```{r}
buscas.por.sessao.filtrado %>%
    ggplot(aes(x = session_length, y = sum_results)) + 
    geom_point(alpha = .5, color = "#FF6666") +
    facet_wrap(~group) +
    labs(x = "Duração da sessão", y = "Número de resultados obtidos")

buscas.por.sessao.filtrado %>%
    filter(session_length < 10000 & sum_results < 500) %>%
    ggplot(aes(x = session_length, y = sum_results)) + 
    geom_point(alpha = .5, color = "#FF6666") +
    facet_wrap(~group) +
    labs(x = "Duração da sessão", y = "Número de resultados obtidos")

correlacoes.results <- buscas.por.sessao.filtrado %>% 
    group_by(group) %>%
    summarise(cor_pearson = cor(session_length, sum_results, method = "pearson"),
              cor_spearman = cor(session_length, sum_results, method = "spearman"))

correlacoes.results
```




